【裁判字號】    90,易,2251
【裁判日期】    900814
【裁判案由】    家庭暴力防治法之傷害
【裁判全文】
台灣台中地方法院刑事判決                          九十年度易字第二二五一號
    公  訴  人  台灣台中地方法院檢察署檢察官
    被      告  丙○○
右列被告因家庭暴力防治法案件，經檢察官提起公訴（九十年度偵字第九四七二號）
，本院判決如左：
    主    文
丙○○違反法院依家庭暴力防治法第十三條所為之禁止對於家庭成員實施家庭暴力之
裁定，處有期徒刑月，如易科罰金，以佰元折算壹日。
    事    實
一、丙○○（原名：蘇明國）係甲○○之配偶｛業已於民國（下同）九十年四月三日
    離婚｝，二人間具有家庭暴力防治法第三條第一款所定之家庭成員關係。丙○○
    曾於九十年一月九日晚上九時許，在台中縣大安鄉○○村○○路二０一號住處，
    徒手毆打甲○○而實施不法侵害行為，已發生家庭暴力事件，經本院民事庭於同
    年二月七日依家庭暴力防治法第十五條規定以九十年度暫家護字第三二號民事暫
    時保護令，裁定令丙○○不得對甲○○實施身體或精神上不法侵害之行為與不得
    直接或間接對於甲○○為騷擾及遠離甲○○住居所、工作場所至少一百公尺，嗣
    並由本院民事庭於同年三月二十三日依家庭暴力防治法第十三條規定，以九十年
    度家護字第一五０號民事通常保護令裁定令丙○○於一年內不得對甲○○及其他
    家庭成員（包括甲○○之父母乙○○、劉張杏春）實施身體或精神上不法侵害之
    行為，並最少遠離甲○○之住居所（即台中縣大安鄉○○村○○路十號）、工作
    場所（即台中縣大甲鎮○○路十九號巨大工業股份有限公司）一百公尺。詎丙○○不思警惕，竟違反上開民事暫時保護令，而於九十年二月二十二日凌晨零時三
    十分許，在雲林縣崙背鄉○○路國鈞加油站前，要求甲○○上車，因甲○○不肯
    上車，又拉扯甲○○之頭髮，徒手毆打其頸部及將甲○○之頭敲往地上，致甲○○受有頭部外傷併頭皮撕裂傷及皮下血腫等傷害，而對於甲○○實施家庭暴力行
    為，違反法院所為上開民事暫時保護令（此部分，業已由台灣雲林地方法院於九
    十年四月三十日以九十年易字第二一二號判處有期徒刑三月，如易科罰金以三百
    元折算一日，緩刑二年，緩刑期內付保護管束，於九十年六月十一日判決確定。
    ）。嗣丙○○仍不知戒警惕，竟另行基於接續之犯意，於九十年四月十七日晚上
    九時許，前往甲○○上述台中縣大安鄉○○村○○路十號之住居所，向甲○○表
    示欲取回照片未果，進而要求進入屋內談話，惟遭甲○○拒絕後離去，嗣於翌日
    （十八日）凌晨一時三十分許，再度前往甲○○上述住居所，因欲進入屋內遭甲○○拒絕，竟破壞紗門及門栓後，進入屋內至甲○○房間，徒手拉住甲○○頭髮
    ，將甲○○拉出房間，進而徒手毆打甲○○之頭部及腳部，適為聽聞聲響出而查
    看之乙○○、劉林鶯等人發覺而予以圍阻，丙○○見狀即以手、腳亂揮亂踢，以
    致造成甲○○受有腹部挫傷、頭部外傷併腦震盪、身上多處挫傷等傷害，乙○○
    則受有頭部外傷、右小腿挫鈍傷等傷害，劉林鶯受有頭部外傷併頭皮下血腫、腦
    震盪等傷害（有關毀損、侵入住宅、傷害部分，未據甲○○、乙○○、劉林鶯告
    訴），除對甲○○造成精神上、身體上，並對家庭成員乙○○造成身體上及精神
    上之不法侵害外，亦違反法院所為前述最少遠離甲○○之住居所一百公尺之裁定
    。
    嗣經甲○○、乙○○報警處理。
二、案經台中縣警察局大甲分局移送台灣台中地方法院檢察署檢察官偵查起訴。
    理    由
一、右揭事實，業據被告丙○○於警、偵訊及本院審理時坦承不諱，核與被害人甲○○、乙○○指訴情節相符，並據證人劉林鶯於警訊時證述情節大致相符，復有本
    院九十年度家護字第一五０號民事通常保護令影本一紙、照片五幀、台灣雲林地
    方法院九十年度易字第二一二號刑事判決附卷可稽。則被告既明知上開民事通常
    保護令之內容，竟違反最少遠離甲○○之住居所即台中縣大安鄉○○村○○路十
    號一百公尺之裁定，而對甲○○實施精神上、身體上，並對家庭成員乙○○造成
    身體上及精神上之不法侵害行為，則其行為已然違反本院依家庭暴力防治法第十
    三條所核發之民事通常保護令。事證明確，被告右揭犯行，洵堪認定。
二、按本院九十年度家護字第一五０號民事通常保護令，係依據家庭暴力防治法第十
    三條之規定所為之裁定，是被告違反上開民事通常保護令，核其所為係犯有家庭
    暴力防治法第五十條第一款、第四款之違反保護令罪。被告雖先後於九十年四月
    十七日晚上九時許、翌日（十八日）凌晨一時三十分許，至甲○○之住居所，而
    有違反最少遠離甲○○之住居所一百公尺裁定之行為，仍應認為被告係本於接續
    犯意而為之，尚難認為被告係基於概括犯意而為之；至於被告於九十年四月十七
    日晚上九時許，至甲○○之住居所，而有違反最少遠離甲○○之住居所一百公尺
    裁定之行為，雖未據公訴人起訴，然本院認有事實上一罪之關係，基於審判不可
    分原則，自得一併予以審究。又被告雖於偵查時提出身心障礙手冊（中度精神病
    ），然其於本院審理時，對於自己之人別資料及右揭事實之發生經過，均能回答
    明確，此有本院審判筆錄可按，是以本院認為被告並無陷於心神喪失、精神耗弱
    之程度，附予敘明。爰審酌被告尚無不良素行，前曾因細故問題，即對其妻施以
    傷害之不法侵害行為，有失夫妻間相處互信、互諒、互愛之基礎，而於本院裁定
    核發民事暫時保護令後，不知予以遵守，再予違反，經起訴審理中，不知悔改，
    竟於本院裁定核發民事通常保護令後，又因細故至被害人住居處所對被害人及其
    他家庭成員實施家庭暴力行為，無視法律之規定，惟念其犯後坦承犯行，態度良
    好，及被害人所受傷害之程度，並被害人表示原諒其行為等一切情狀，量處如主
    文所示之刑，並諭知易科罰金之折算標準，以資懲儆據上論斷，應依刑事訴訟法
第二百九十九條第一項前段，家庭暴力防治法第五十條第一款、第四款，刑法第十一
條前段、第四十一條第一項前段，罰金罰鍰提高標準條例第二條，判決如主文。
中      華      民      國    九十      年      八      月     十四     日
                                  臺灣台中地方法院刑事第四庭
                                      法  官  顏    世    傑
右正本證明與原本無異。
如不服本判決，應於判決送達後十日內，向本院提出上訴狀（應附繕本）。
                                      書記官
中      華      民      國    九十      年      八      月     十四     日
附錄本案論罪科刑法條：
家庭暴力防治法第五十條：
  違反法院依第十三條、第十五條所為之下列裁定者，為本法所稱之違反保護令罪，
  處三年以下有期徒刑、拘役或科或併科新台幣十萬元以下罰金︰一  禁止實施家庭
  暴力行為。
  二  禁止直接或間接騷擾、接觸、通話或其他連絡行為。
  三  命遷出住居所。
  四  遠離住居所、工作場所、學校或其他特定場所。
  五  命完成加害人處遇計畫：戒癮治療、精神治療、心理輔導或其他治療、輔導。


司法院資訊處製作；財團法人民間司法改革基金會備份。
